【裁判字號】    94,訴,3335
【裁判日期】    950116
【裁判案由】    毒品危害防制條例
【裁判全文】
臺灣高雄地方法院刑事判決              94年度訴字第3335號
公  訴  人  臺灣高雄地方法院檢察署檢察官
被      告  乙○○
上列被告因毒品危害防制條例案件，經檢察官提起公訴（94年度
毒偵字第7654號），本院於準備程序進行中，因被告就被訴事實
為有罪之陳述，經告知簡式審判程序意旨，並聽取公訴人及被告
之意見後，本院合議庭裁定由受命法官獨任依簡式審判程序審理
，判決如下：
    主  文
乙○○施用第一級毒品，處有期徒刑陸月，如易科罰金，以參佰
元折算壹日。
    事  實
一、乙○○前於民國91年間，因施用毒品案件，經臺灣屏東地方
    法院以91年度毒聲字第1051號裁定送觀察、勒戒後，認無繼
    續施用毒品之傾向，於92年2 月19日執行完畢，經臺灣屏東
    地方法院檢察署檢察官於92年2 月8 日以92年度毒偵緝字第
    28號不起訴處分確定。又於92年間，因施用毒品案件，經臺
    灣屏東地方法院以92年度毒聲字第561 號裁定送觀察、勒戒
    後，認無繼續施用毒品之傾向，於92年5 月31日執行完畢，
    經臺灣屏東地方法院檢察署檢察官於92年5 月19日以92年度
    毒偵字第725 號不起訴處分確定。詎仍不知戒除毒癮，明知
    海洛因係毒品危害防制條例第2 條第2 項第1 款所明定之第
    一級毒品，不得持有及施用，仍於前述觀察、勒戒執行完畢
    釋放後5 年內，復基於施用第一級毒品海洛因之犯意，於94
    年8 月19日20時40分許為警採尿前24小時內之某時，在高雄
    縣內不詳地點，以將第一級毒品海洛因摻入香菸內吸取煙霧
    之方式，施用第一級毒品海洛因1 次。嗣於94年8 月19日16
    時50分許，為警持本院核發之搜索票，在謝新豐及黃敏慧位
    於高雄縣鳳山市○○街5 號住處查獲，且經其同意採集尿液
    送驗後呈嗎啡陽性反應，而查知上情。
二、案經高雄市政府警察局鳳山分局報請臺灣高雄地方法院檢察
    署檢察官偵查起訴。
    理  由
一、按本件被告乙○○所犯係死刑、無期徒刑、最輕本刑為3 年
    以上有期徒刑以外之罪，其於準備程序就前揭被訴事實為有
    罪之陳述，經受命法官告知簡式審判程序之旨，並聽取其與
    公訴人之意見後，本院認無不得或不宜改依簡式審判程序進
    行之處，爰依刑事訴訟法第273 條之1 第1 項、第284 條之
    1 ，裁定本件由受命法官獨任進行簡式審判程序，合先敘明
    。
二、訊據被告對於上揭犯罪事實坦承不諱。且查：
  (一)被告為警查獲後，於94年8 月19日20時40分許所採集之尿液
    ，經送驗結果，呈嗎啡陽性反應，此有臺灣檢驗科技股份有
    限公司94年9 月8 日報告編號KＺ000000000000號濫用藥物尿
    液檢驗報告及尿液採集編號對照表各1 紙附卷可稽。足見被
    告前揭出於任意性之自白與事實相符，應堪採為被告有罪之
    證據。則被告施用第一級毒品海洛因1 次之犯行，堪以認定
    。
  (二)被告前於91年間，因施用毒品案件，經臺灣屏東地方法院以
    91年度毒聲字第1051號裁定送觀察、勒戒後，認無繼續施用
    毒品之傾向，於92年2 月19日執行完畢，經臺灣屏東地方法
    院檢察署檢察官於92年2 月8 日以92年度毒偵緝字第28號不
    起訴處分確定。又於92年間，因施用毒品案件，經臺灣屏東
    地方法院以92年度毒聲字第561 號裁定送觀察、勒戒後，認
    無繼續施用毒品之傾向，於92年5 月31日執行完畢，經臺灣
    屏東地方法院檢察署檢察官於92年5 月19日以92年度毒偵字
    第725 號不起訴處分確定，此有臺灣高等法院被告前案紀錄
    表1 紙在卷足參，其於前案觀察、勒戒執行完畢後，5 年內
    再犯本件施用毒品罪之事實，事證明確，應予依法論科。
三、按海洛因第2 條第2 項第1 款所明定之第一級毒品，不得持
    有及施用，核被告所為施用第一級毒品海洛因之行為，係犯
    毒品危害防制條例第10條第1 項之施用第一級毒品罪。其施
    用第一級毒品海洛因前後，持有海洛因之低度行為，應為施
    用之高度行為所吸收，不另論罪。爰審酌被告經觀察勒戒後
    ，均未能戒絕其毒癮，足證前開保安處遇措施已難收矯治其
    惡性，惟念其於犯罪後坦承犯行及所犯為自戕行為等一切情
    狀，量處如主文所示之刑，並諭知易科罰金之折算標準，以
    資懲儆。至警方查獲被告時，在高雄縣鳳山市○○街5 號查
    扣之物品，被告否認為其所有，且上開處所為查獲時在場之
    謝新豐、黃敏慧所租住，因認查扣之物品應非屬被告所有，
    且檢察官並未提出證據證明係屬違禁物，爰不予宣告沒收或
    沒收銷燬，附此敘明。
據上論斷，應依刑事訴訟法第273 之1 第1 項、第284 條之1 、
第299 條第1 項前段，毒品危害防制條例第10條第1 項、第23條
第2 項，刑法第11條前段、第41條第1 項前段，罰金罰鍰提高標
準條例第2 條，判決如主文。
本案經檢察官甲○○到庭執行職務。
中    華    民    國    95    年    1     月    16    日
                  鳳山刑事第1 庭      法  官  林芳華
以上正本證明與原本無異。
如不服本判決，應於判決送達後10日內，向本院提出上訴狀。
中    華    民    國    95    年    1     月    19    日
                                      書記官  賴佳慧
附錄本案論罪科刑法條全文
毒品危害防制條例第10條
施用第一級毒品者，處6月以上5年以下有期徒刑。
施用第二級毒品者，處3年以下有期徒刑。


司法院資訊處製作；財團法人民間司法改革基金會備份。
